【裁判字號】    95,聲再,92
【裁判日期】    951019
【裁判案由】    強盜等
【裁判全文】
臺灣高等法院臺南分院刑事裁定          95年度聲再字第92號
再審聲請人
即受判決人  乙○○
送達代收人  甲○○
上列聲請人因恐嚇得利等案件，對於本院94年度上訴字第449號
中華民國95年6月8日第二審確定判決（臺灣臺南地方法院檢察署
90年度營偵字第1925號），聲請再審，本院裁定如下：
    主  文
再審之聲請駁回。
    理  由
一、聲請意旨略以：聲請人因恐嚇得利案件，經臺灣高等法院臺
    南分院以94年度上訴字第449號判決判處有期徒刑一年二月
    確定，惟於民國（下同）95年8月17日向華南商業銀行忠興
    分行調閱由振宗營造公司簽發，經陳世仁兌領之支票影本三
    紙（發票日分別為86年8月25日、同年9月25日、同年10月25
    日，票號WB0000000、WB0000000、WB0000000，票面金額分
    別為新台幣0000000元、0000000元、0000000元），足認聲
    請人應受無罪之判決。聲請人因為發現前開證據，致未主張
    有利於己之情事，始被判刑確定，為此爰依法聲請再審，尚
    祈明察准予裁定開始再審云云。
二、按因發現確實之新證據，足認受有罪判決之人應受無罪、免
    訴、免刑或輕於原判決所認罪名之判決者，得聲請再審，刑
    事訴訟法第420條第1項第6款亦有明文。而所謂「確實之新
    證據」，係指該證據於事實審法院判決前已經存在，為法院
    及當事人所不知，不及調查斟酌，而於判決後，始行發現，
    且毋須經調查程序，顯然可認為足以動搖原確定判決而言，
    倘證據之成立在判決確定之後，或經原法院捨棄不採者，即
    非所謂發見新證據（最高法院78年度台抗字第267號裁定意
    旨參照）。
三、經查，本件聲請人即受判決人乙○○就其所提出據以聲請再
    審之新證據支票影本三紙，其待證事項為何？如何可認為確
    實足以動搖原確定判決而可使聲請人受有利之判決？均未於
    再審聲請狀內敘明，與再審之聲請程式難謂無違。然聲請人
    於原審辯稱其與告訴人陳世仁簽訂土石買賣契約，已將價金
    支票交予陳世仁，86年11月1日屆期之支票跳票後，支票發
    票人李全嘉嗣後有將錢軋入帳戶兌現，惟陳世仁所給之土方
    數量短少，故其就短少之部分，對陳世仁有債權云云，似以
    該提出之新證據主張其對告訴人陳世仁確有債權存在。惟查
    ，聲請人並非前揭三紙支票之發票人或背書人，則聲請人是
    否確以前揭三紙支票持付前揭土石買賣契約之價款，須經調
    查；又聲請人既於86年12月4日簽立切結書，同意解除合作
    協議書，並由告訴人林世仁所經營之「聯達砂石行退回因土
    石買賣合約所開出之所有支票」，則聲請人與告訴人間就系
    爭土石買賣契約所生之債權債務關係業已達成和解，雙方權
    益即應依該切結書為準，聲請人即不得再依原合作協議書主
    張其有採取土石之債權，原審法院亦就此審酌後於判決書內
    詳為敘明（見原確定判決理由欄壹、甲、二、(三)第8行至第
    12行），況據上開切結書內容可知，因系爭土石買賣契約所
    開出之所有支票均經告訴人林世仁退回，則前揭支票三紙既
    經兌領，是否確係聲請人就系爭土石買賣契約所支付之價款
    ，更非無疑，其非可就該證據之本身形式上觀察，毋須經調
    查程序，即顯然可認為足以動搖原確定之判決。故聲請人提
    出之前揭支票三紙既非不須調查之確定新證據，又顯然不足
    以使原確定判決發生動搖，即難據以開始再審。
四、綜上所述，本件再審聲請人所提出之新證據，核與刑事訴訟
    法第420條第1項第6款發見確實之新證據之要件不符，揆諸
    前揭說明，其再審聲請無理由，應予駁回。
五、據上論結，應依刑事訴訟法第434條第1項，裁定如主文。
中    華    民    國    95    年    10    月    19    日
                  刑事第五庭    審判長法  官  楊明章
                                      法  官  楊子莊
                                      法  官  戴勝利
以上正本證明與原本無異。
不得抗告。
                                      書記官  陳淑貞
中    華    民    國    95    年    10    月    20    日


司法院資訊處製作；財團法人民間司法改革基金會備份。
